# 同一控制下企业合并期初留存收益

提问人：18130390709 时间：2020-07-03 15:33:07
背景：A公司于 2018 年 9 月 1 日成立， 2018 年 11 月 1 日从集团内部购入B公司100%股权（B公司为企业集团 17 年设立的子公司）。
A、B公司财务数据如下：A公司 9 月 1 日 11 月 1 日 12 月 31 日银行存款 1000200200 实收资本 100010001000 长期股权投资800800
B公司 9 月 1 日 11 月 1 日 12 月 31 日资产 90011001200 负债 300300300 实收资本 100100100 盈余公积 100100100 未分配利润400600700
因为在合并方的合并报表层面，需按同一控制下合并的原则追溯重述前期比较数据。如果被合并方自其设立日开始就一直处于目前的最终控制方的控制下，且最终控制方享有权益的比例未发生过变化，则在编制合并报表追溯重述前期比较数据时，可以采用以下简化方法：对于被合并方的权益类项目，首先根据合并日持有的购自最终控制方及同一控制下实体的股权比例，计算出每个权益项目中归属母公司股东的部分和归属于少数股东的部分，将归属于少数股东部分的权益合计数计入合并资产负债表中的少数股东权益，将实收资本、资本公积中的归属于母公司股东的部分与合并方的资本公积相加，将盈余公积、未分配利润中的归属于母公司股东的部分与合并方的未分配利润相加，将其他综合收益中归属于母公司股东的部分与合并方的其他综合收益相加。
（ 1 ）请教各位论坛前辈，B公司 2019 年合并资产负债表这样编写对吗？感觉根据上面那段讲解编出的 9 月 1 日资产负债表还是有问题。
资产负债表 1 月 1 日 9 月 1 日 11 月 1 日 12 月 31 日银行存款 01500700700 资产 090011001200 负债 0300300300 实收资本0100010001000 未分配利润 0500200300 资本公积 0600300300（ 2 ）顺便请教一下最后的资本公积变动应该怎么披露？

回答人：chenyiwei
由于合并方A是 2018 年 9 月 1 日成立的，相应地其合并报表从其成立日开始编制，即A的合并报表层面只能体现B公司自2018.9.1开始的损益和留存收益。B在该期间的净利润为 300 万元，相应地A公司合并报表层面与B相关的期末留存收益是 300 万元。B截至2018.9.1的留存收益余额 500 万元体现在A的合并报表的资本公积中，构成“所有者投入和减少资本——其他”的组成部分。
即，在A的 2018 年度合并权益变动表中，与B相关的内容为：所有者投入和减少资本——其他 600 万元（均为资本公积）；当期综合收益总额为 300 万元（均为未分配利润）。